# 分公司审计报告的问题

提问人：azhi 时间：2010-03-18 19:45:57
一直认为子公司与分公司的主要区别就是子公司具有独立的法人资格，因此，总认为只有公司制企业才能成为子公司。但是，准则讲解中解释“控制”的概念时提到的子公司定义是“子公司是指被母公司控制的企业”，还特地解释，子公司也可以是非企业形式的主体，列举了基金、信托项目等特殊目的主体形式。很明显，控制定义下的子公司范围比较宽，重视的是控制的实质，而不是企业的组织形式，我开始怀疑了，为什么两种情况下子公司的定义不一致？？从控制的定义看，说分公司被总公司控制是没有问题的，但是，分公司能称作总公司的子公司吗？ 之所以有此一问，是由于现有总公司下的分公司单独出具审计报告，关于关联方的披露时应该如何措辞，如何披露总公司？
[ 本帖最后由 azhi 于 2010-3-18 19:51 编辑 ]

回答人：chenyiwei
回复 楼主 azhi 的帖子会计准则中的“企业”实际上应理解为会计主体，而不考虑其法律组织形式。 不具有法人资格的分公司单独出具报告时，关联方范围应根据其总公司的关联方范围确定。

回答人：chenyiwei
回复 板凳 huageshan 的帖子谢谢。不具有法人资格的分公司单独出具报告时，关联方范围应根据其总公司的关联方范围为基础，并考虑与该分公司同属一个法人范围内的其他会计主体之间的关系。

提问人：呼叫帮助 时间：2018-04-21 16:21:35
陈版，请教您分公司注销，是否必须登报注销？

回答人：chenyiwei
没有规定必须登报，分公司本身就不是独立的民事责任主体。